

DIAKITÉ OUSMANE

Né le 23/10/1992 à N'ZEREKORE/GUINEE Statut matrimonial : Célibataire Adresse : Enco5-Ratoma-Rep. de Guinée

+224 622676033 / +224 666524153



ous manelay edia kite @gmail.com.

Niveau

PROFILE

Économiste avec une bonne connaissance en Finances publique et une expérience professionnelle de plus de 3 ans. Je suis également formateur en Microsoft office avec 3 ans d'expériences pratiques dans les formations et Coaching.

Compétences Techniques et Langues

•	MS Office: Word - Excel -Power Point -	• Français	Très bien
	Outlook-Access-publisher	Arabe	Bien
	_	Anglais	Passable
•	Adobe: Photoshop, Illustrator, In Design, Maintenance etc.	MalinkeSoussou	Très bien Bien

EXPERIENCES

	C 1, , E	
04/2022 -08/ 2022	Consultant Formateur Compagnie/service: Agence Belge de Développement (ENABEL) dans son programme Capacita auprès du Ministère de l'Economie, des Finances et du Plan (MEFP).	
	Responsabilités: Chargé de Formation et d'apporter un Appui Technique aux cardes du MEFP en Informatique.	
	Assistant Stagiaire	
06/ 2021- 03/2022	<u>Compagnie/service</u> : Agence Belge de Développement (ENABEL) dans son programme Capacita auprès du Ministère de l'Economie, des Finances et du Plan (MEFP). <u>Responsabilités</u> : Chargé d'apporter un Appui Technique aux cardes du MPDE en Informatique	Conakry/Guinée
	Assistant Stagiaire Administratif	
06/2019- 05/2021	Compagnie/Service: Ministère de l'Economie, des Finances et du Plan (MEFP), au Bureau Technique d'Appui à la Programmation (BTAP).	
Responsabilité: Assistance administrative aux services:		
- Renforcement des Capacités et Mobilisation ressources ;		
	- Etudes des projets	
2017-2018	Assistant chargé de cours en Economie au lycée SEMIG	

EDUCATION

11/2022 à ce jour	Cours de Master en Comptabilité, Contrôle et Audit (MCCA)	
	Diplôme de Licence en Economie Finance	
10/2015-12/2018	Faculté des Sciences Economiques, de Gestion et NTIC	
	Université ROI MOHAMED VI de Conakry	
	Obtenu le 02/12/2018	
	Diplôme de Licence en Science èS de L'Education /Art	Conakry/Guinée
10/2012-12/2015	Langue Arabe	
, ,	Faculté des Lettres et Sciences du Langage	
Université General Lanssana Conte De Sonfonia		
	Baccalauréat Unique (Bac)	1
10/2015-06/2015	Profil: Sciences Mathématiques.	
	Groupe Scolaire Titi Camara	
	Baccalauréat Unique (Bac)	
10 /2000 06 /2012	Profil: Sciences Sociales.	
10/2009-06/2012	Complexe Scolaire Sabil Najah de N'zérékoré.	N'zérékoré/ Guinée

FORMATION ET SEMINAIRES

04- 11 Juin 2021	Formation en Informatique Avancée sous le financement de l'Agence Belge de Développement (ENABEL)	
08/01/2020-16/06/2021	Certifié en Formation en gestion des finances publiques au Centre de Perfectionnement en Finances Publiques (CPEP)	Conakry/Guinee
01-11 Octobre 2019	Formation en Elaboration des Terme de Reference (TDR) des Etudes de faisabilité des projets.	

REFERENCES

Ibrahima Kalil Conde	Chef de la Cellule Renforcement des Capacités des Services Centraux et Déconcentrés au Bureau technique d'Appui à la Programmation (BTAP)/(MEFP)	Tel: (+224) 622 05 13 54 Email :ibrahimamef@gmail.com
Aboubacar Fofana	Directeur General du Bureau technique d'Appui à la Programmation (BTAP)/(MEFP)	Tel : (+224) 622 81 5080 Email : caniofofanah@gmail.com
Henan Camara	Directeur des Ressources Humaine du Ministère de l'Economie, des Finances et du Plan	Tel: (+224) 628 43 43 53